【裁判字號】    99,聲,1377
【裁判日期】    990525
【裁判案由】    聲請具保停止羈押
【裁判全文】
臺灣高等法院刑事裁定                  99年度聲字第1377號
聲  請  人
即  被  告    甲○○
上列被告因98年度上訴字第4250號妨害性自主等案件，聲請具保
停止羈押，本院裁定如下：
    主  文
聲請駁回。
    理  由
一、本件被告甲○○因妨害性自主等案件，前經本院訊問後，認
    為有刑事訴訟法第101條第1項第1款、第3款之情形，非予羈
    押，顯難進行審判，執行羈押。
二、聲請意旨略以：被告並無通緝、逃亡或拒捕之記錄，亦無能
    力與財力逃亡，願意在交保後每日到派出所報到或配戴電子
    監控器，以利法院及檢警單位掌握行蹤；且被告與相關證人
    業經臺灣臺北地方法院進行交互詰問完畢，已無湮滅、偽造
    、變造證據或勾串共犯或證人之情形。被告對所犯罪行非常
    後悔，絕不會再犯，請求法院能准予具保停止羈押，得以回
    家照顧父母、陪伴家人云云。
三、按所謂羈押，係以實行訴訟、保全證據或刑罰之執行為目的
    之強制處分，衡以羈押之目的，除保全證據及刑事訴訟程序
    之進行外，亦是未來判決確定後，保全刑事執行之手段。按
    以所犯為死刑、無期徒刑或最輕本刑為5年以上有期徒刑之
    罪為羈押原因者，此款羈押理由之目的並在於確保審判之進
    行及刑之執行，因重罪相較於輕罪而言，被告可能期待的刑
    罰制裁較為嚴厲，逃亡之誘因也隨之增加，因而可認有羈押
    之必要。被告因妨害性自主罪，經原審於98年10月7日以98
    年度訴字第1260號判處被告有期徒刑10年6月，上訴本院後
    ，已由本院於99年5月25日以98年度上訴字第4250號判決駁
    回上訴，足見被告犯行明確且屬重大，符合刑事訴訟法第10
    1條第1項第3款之規定，且案未確定，自有羈押之原因與必
    要。復以被告所犯係刑法第222條第1項第7款之加重強制性
    交罪嫌，深夜時分在住宅大樓電梯間、頂樓對不特定女子犯
    罪，對社會治安影響層面大，屬危害公序良俗之重罪，從公
    共利益之考量，羈押被告並無違反比例原則。被告雖辯稱無
    通緝、逃亡或拒捕之記錄，且無湮滅、偽造、變造證據或勾
    串共犯或證人之情形，其願意配合到警局報到或配戴電子監
    控器云云，然查，被告本件所犯既係屬最輕本刑5年以上有
    期徒刑之重罪，且業經原審判處有期徒刑10年6月之重刑，
    復經本院於99年5月25日駁回上訴，除符合刑事訴訟法第101
    條第1項第3款之法定羈押事由外，於立法政策上亦認符合本
    款規定者，得予以羈押。再者，羈押被告之目的，在於確保
    訴訟程序之進行、確保證據之存在及真實、及確保刑罰（保
    安處分）之執行，而被告有無羈押之必要，法院自得就具體
    個案情節予以斟酌決定，如就客觀情事觀察，法院許可羈押
    之裁定，在目的與手段之間衡量並無明顯違反比例原則之情
    形，即無違法或不當可言。是本件被告所犯既屬嚴重危害社
    會治安、擾亂公序良俗及公共秩序之重罪，且業已判處重刑
    在案，為確保刑罰之執行等目的，羈押被告核屬必要之手段
    ，被告上開所辯並無可採。此外，被告經警持臺灣臺北地方
    法院檢察署檢察官所開立之拘票始拘提到案，足認被告有逃
    亡之虞。被告以其願意配合到警局報到或配戴電子監控器及
    家庭因素等而聲請具保停止羈押云云，均與本件法定羈押之
    事由無關，併此敘明。
四、綜上所述，被告之羈押原因尚未消滅，仍有羈押之必要，聲
    請意旨請求具保停止羈押，並無理由，應予駁回。
中    華    民    國    99    年    5     月    25    日
                  刑事第五庭審判長法  官  高明哲
                                  法  官  林洲富
                                  法  官  高玉舜
以上正本證明與原本無異。
如不服本裁定，應於收受送達後5日內向本院提出抗告狀。
                                  書記官  許雅淩
中    華    民    國    99    年    5     月    25    日

司法院資訊處製作；財團法人民間司法改革基金會備份。
